# 关于对重大影响的判断

提问人：我是 Susie 时间：2019-12-05 06:30:18
请教：
公司对外投资，对被投资单位持股比例约为 15% 左右。被投资单位股权较为分散，最大的股东持股约为 25%。公司对被投资单位定位为财务投资，时机合适时寻求退出。公司已退出被投资单位董事会，不享有董事会的表决权；
但公司有权委派观察员列席董事会并有权提出意见或建议及获取其他董事能获取的资料和信息。因为主业不一致，若公司主观没有参与被投资单位管理的意愿，是否可以判断 “没有重大影响”。对于是否存在“重大影响”，从哪些方面去把握比较好呢？
请各位老师指教。

回答人：chenyiwei
理论上说，只要有权派驻董事，不论是否实际行使该提名权，一般应认为具有重大影响。
但在本案例中，如果公司已经通过与其他股东之间的协议，明确放弃派驻权力的，则结合其持股比例只有 15%的事实，可以认可无重大影响。

提问人：天道酬勤三四年 时间：2019-12-06 06:30:18
陈老师您好。根据：
《企业会计准则第 2 号——长期股权投资》应用指南（ 2014 ）
三、关于重大影响的判断
企业通常可以通过以下一种或几种情形来判断是否对被投资单位具有重大影响：
（一）在被投资单位的董事会或类似权力机构中派有代表。在这种情况下，由于在被投资单位的董事会或类似权力机构中派有代表，并相应享有实质性的参与决策权，投资方可以通过该代表参与被投资单位财务和经营政策的制定，达到对被投资单位施加重大影响。
（二）参与被投资单位财务和经营政策制定过程。这种情况下，在制定政策过程中可以为其自身利益提出建议和意见，从而可以对被投资单位施加重大影响。
有两点疑惑请教您：
（ 1 ）在被投资单位的董事会或类似权力机构中派有代表，如果在董事会中派有代表，是不是只能是董事，有权提出意见或建议的观察员是否可以认为是代表？
（ 2 ）结合本案例，公司有权委派观察员列席董事会并有权提出意见或建议及获取其他董事能获取的资料和信息。是否可以认为是参与了被投资单位的经营和决策。反向思考，如果公司没有影响被投资单位的意图，只需要取得财物报表即可，是不是没有必要要求列席董事会并具有发表意见和建议的权力。

回答人：chenyiwei
观察员不能影响投票结果，不构成重大影响的证据。